【裁判字號】    91,易,289
【裁判日期】    920912
【裁判案由】    違反毒品危害防制條例
【裁判全文】
臺灣花蓮地方法院刑事判決                          九十一年度易字第二八九號
    公  訴  人  臺灣花蓮地方法院檢察署檢察官
    被      告  甲○○
右列被告因違反毒品危害防制條例案件，經檢察官提起公訴（九十一年度毒偵字第三
八三號），本院判決如左：
    主  文
甲○○連續施用第二級毒品，累犯，處有期徒刑捌月。
    事  實
一、甲○○曾於民國八十四年間因違反麻醉藥品管理條例案件，經臺灣台北地方法院
    判處有期徒刑七月確定，於八十七年六月三日執行完畢。又因施用毒品案件，經
    本院裁定送觀察、勒戒後，認無繼續施用毒品之傾向，經臺灣花蓮地方法院檢察
    署（下簡稱花蓮地檢署）檢察官於八十九年二月十六日以八十九年度毒偵緝字第
    一四號為不起訴處分確定；復再犯施用毒品案件，經本院裁定送觀察、勒戒後，
    認有繼續施用毒品之傾向，經本院裁定施以強制戒治，並經花蓮地檢署檢察官聲
    請簡易判決處刑，經本院於九十年十一月二十九日以九十年度花簡字第三九○號
    判處有期徒刑五月，並得易科罰金確定在案。嗣甲○○經本院裁定停止戒治，所
    餘戒治期間付保護管束，詎其於保護管束期間內猶不知悔改，竟基於施用第二級
    毒品之概括犯意，於九十一年八月一日前四日內某時起至九十二年八月二十二日
    止，在花蓮市○○○街一一六號三樓之十一號等處所，連續施用第二級毒品安非
    他命，嗣經花蓮地檢署觀護人室採集尿液送檢驗結果，呈甲基安非他命陽性反應
    ，始悉上情。嗣經檢察官聲請強制戒治，經本院以九十一年度毒聲字第五七七號
    裁定令入戒治處所施以強制戒治，甲○○不服提起抗告，經臺灣高等法院花蓮分
    院（下簡稱花蓮高分院）以九十一年度毒抗字第三四號裁定抗告駁回確定在案。
二、案經花蓮地檢署觀護人簽分由該署檢察官偵查起訴。
    理  由
一、訊據被告甲○○除辯稱於九十一年八月一日採尿前四日並無施用毒品安非他命，
    係服用成藥始驗出偽陽性反應外，其餘之犯罪事實均已坦承不諱。經查，被告經
    採尿送驗結果，呈安非他命陽性反應，有慈濟醫學院濫用藥物檢驗中心九十一年
    八月十五日慈藥字第九一○八一五０八號函附之檢驗總表、花蓮地檢署受保管束
    人（被告）尿液檢體監管紀錄表附卷可稽。被告雖辯稱其於九十一年八月一日前
    曾服用婦產科所開具之處方藥，且另有服用成藥名治痛單及斯斯鼻炎膠囊，並對
    本院九十一年度毒聲字第五七七號裁定提起抗告，然花蓮高分院審理九十一年度
    毒抗字三四號案件中，已將治痛單、斯斯鼻炎膠囊及惠生婦產科開立之處方簽一
    併送慈濟大學濫用藥物檢驗中心檢驗，均未檢出安非他命成分，且認服用上述藥
    品不會造成尿液檢驗成安非他命陽性反應，此有該中心九十一年十二月十九日慈
    藥字第九一一二一九０九號函、九十二年二月十三日慈藥字第九二０二一三０二
    號函附於花蓮高分院九十一年度毒抗字三四號案件中，此經本院調卷後，影印附
    卷可參，故花蓮高分院認被告上開抗告為無理由而予以駁回，堪認被告於九十一
    年八月一日採尿前四日施用安非他命之犯行應已明確。又被告前因施用毒品案件
    ，經本院裁定送觀察、勒戒後，認無繼續施用毒品之傾向，經花蓮地檢署檢察官
    為不起訴處分確定；復再犯施用毒品案件，經本院裁定送觀察、勒戒後，認有繼
    續施用毒品之傾向，由本院裁定施以強制戒治，並經本院於判處有期徒刑五月確
    定在案，被告本次施用毒品亦經檢察官聲請裁定強制戒治，其不服本院裁定，提
    起抗告，經花蓮高分院裁定抗告駁回確定在案等情，有八十九年度毒偵緝字第一
    四號不起訴處分書、九十年度毒偵緝字第一四八號聲請簡易判決處刑書、本院九
    十年度花簡字第三九０號判決、九十一年度毒聲字第五七七號裁定、花蓮高分院
    九十一年度毒抗字第三四號裁定及台灣高等法院被告全國前案紀錄表各一份附卷
    可參。是被告係於五年內三犯毒品危害防制條例第十條第二項之罪，事證明確，
    其犯行堪予認定。
二、核被告所為，係犯毒品危害防制條例第十條第二項施用第二級毒品罪；其施用前
    後持有安非他命之低度行為，應為施用安非他命之高度行為所吸收，不另論罪。
    被告前後多次施用毒品之犯行，時間緊接，方法相同，觸犯構成要件相同之罪，
    顯係基於概括犯意為之，應依連續犯之規定論以一罪，並加重其刑。檢察官雖僅
    就被告於九十一年八月一日前四日內某時，施用第二級毒品一次之犯行起訴，未
    就被告於上開時間至九十二年八月二十二日前之施用毒品安非他命之犯行起訴，
    然因此部分與已起訴之有罪部分有連續犯及裁判上一罪關係，本院自應併予審究
    ，附此敘明。按曾受有期徒刑之執行完畢或受無期徒刑或有期徒刑之一部執行而
    赦免後，五年內再犯有期徒刑以上之罪者，為累犯，加重其刑至二分之一，為刑
    法第四十七條所明定，連續行為之一部行為係在另一犯罪之有期徒刑執行完畢後
    五年以內，仍無解於累犯之成立（最高法院八十三年二八一三號判決意旨參照）
    ，故被告前因違反麻醉藥品管理條例案件，經法院判處有期徒刑七月確定，並於
    八十七年六月三日執行完畢，五年以內再犯本件有期徒刑以上之罪，應為累犯，
    依刑法第四十七條規定加重其刑。爰審酌被告之智識程度、前經觀察、勒戒、強
    制戒治及判刑後再為本件犯行，顯見其未能徹底戒絕施用毒品惡習，及其犯後未
    坦承全部犯行好等一切情狀，量處如主文所示之刑。
據上論斷，應依刑事訴訟法第二百九十九條第一項前段，毒品危害防制條例第十條第
二項，刑法第十一條前段、第五十六條、第四十七條，判決如主文。
本案經檢察官黃怡君到庭執行職務。
中      華      民      國    九十二    年      九      月     十二     日
                              臺灣花蓮地方法院刑事庭
                                  法  官  鄭  培  麗
右正本證明與原本無異。
如對本判決不服，應於送達後十日內，向本院提出上訴狀。（應抄附繕本）
                                  法院書記官
中      華      民      國    九十二    年      九      月     十二     日
附錄本判決論罪之法律條文：
毒品危害防治條例第十條第二項：
施用第二級毒品者，處三年以下有期徒刑。


司法院資訊處製作；財團法人民間司法改革基金會備份。
